臺灣桃園地方法院刑事判決
111年度訴字第559號
公  訴  人  臺灣桃園地方檢察署檢察官 
被      告  吳克茂


上列被告因違反廢棄物清理法案件，經檢察官提起公訴（110年
度偵字第1315號），本院判決如下：
    主  文
吳克茂犯廢棄物清理法第四十六條第三款之非法清理廢棄物罪，
處有期徒刑壹年捌月。
    事  實
一、吳克茂為桃園市○○區○○段000地號（下稱本案土地）之所有
    權人之一（權利範圍15分之1），明知未經主管機關許可，
    不得提供土地回填、堆置廢棄物，竟基於提供土地堆置廢棄
    物之犯意，自民國100年間某日起，將自不詳工地及工程所
    取得之廢木材混合物(代號：D-0799，含有合板、塑膠合板
    及鐵釘)堆置在本案土地。嗣桃園市政府環境保護局人員於1
    09年11月1日，會同桃園市政府警察局楊梅分局員警前往前
    開土地稽查，始查獲上情。
二、案經桃園市政府警察局楊梅分局報告臺灣桃園地方檢察署檢
    察官偵查起訴。
    理  由
壹、程序部分：
一、按被告以外之人於審判外之言詞或書面陳述，除法律有規定
    者外，不得作為證據；又被告以外之人於審判外之陳述，雖
    不符合同法第159條之1至第159條之4規定，但經當事人於審
    判程序同意作為證據，法院審酌該言詞陳述或書面陳述作成
    時之情況，認為適當者，亦得為證據。當事人、代理人或辯
    護人於法院調查證據時，知有第159條第1項不得為證據之情
    形，而未於言詞辯論終結前聲明異議者，視為有前項之同意
    ，刑事訴訟法第159條第1項及第159條之5分別定有明文。經
    查，本判決下列所引用之被告以外之人於審判外之陳述（含
    書面陳述），檢察官、被告吳克茂迄至本院言詞辯論終結前
    均未聲明異議，本院審酌上開證據資料製作時之情況，尚無
    違法不當及證明力明顯過低之瑕疵，亦認為以之作為證據應
    屬適當，揆諸前開規定，爰依刑事訴訟法第159條之5規定，
    認前揭證據資料均有證據能力。
二、本件認定事實所引用之本件卷內之非供述證據，檢察官、被
    告均未主張排除前開證據之證據能力，且迄於本院言詞辯論
    終結前均未表示異議，本院審酌前開非供述證據並無證據證
    明係公務員違背法定程序所取得，亦無刑事訴訟法第159條
    之4之顯有不可信之情況與不得作為證據之情形，是本件認
    定事實所引用之本件卷內之非供述證據，均認為有證據能力
    。
貳、實體部分：
一、認定事實之理由及依據：
　　訊據被告吳克茂固坦承有在本案土地堆置廢木材混合物之客
    觀事實，惟矢口否認有何非法清理廢棄物之犯行，辯稱：伊
    認為伊所堆置的不是廢棄物，而是可以用來搭雞寮用的木板
    ，伊不知道那些木材是廢棄物，伊沒有想犯廢棄物清理法之
    罪云云。經查：
　㈠被告為本案土地之所有權人之一，並自100年間某日起至109
    年11月1日為警查獲時止，在本案土地上堆置廢木材混合物
    等情，業據被告於警詢、偵查、本院準備程序均坦認在卷（
    詳見偵字卷第11至13頁、第49至51頁；本院審訴字卷第35至
    38頁；訴字卷第49至53頁），並有桃園市政府環境保護局環
    境稽查工作紀錄表暨照片、桃園市政府警察局楊梅分局111
    年1月26日楊警分刑字第1110002275號函暨職務報告、桃園
    市楊梅地政事務所111年9月8日楊地登字第1110011829號函
    暨土地登記公務用謄本等件在卷可佐（詳見偵字卷第21至25
    頁、第67至69頁；本院訴字卷第121至136頁），此部分事實
    首堪認定。
  ㈡被告所堆置之廢木材混合物是否為廢棄物清理法所規範之廢
    棄物，詳述如下：
  ⒈廢棄物清理法所稱廢棄物，分下列二種：一、一般廢棄物：
    由家戶或其他非事業所產生之垃圾、糞尿、動物屍體等，足
    以污染環境衛生之固體或液體廢棄物。二、事業廢棄物：（
    一）有害事業廢棄物：由事業所產生具有毒性、危險性，其
    濃度或數量足以影響人體健康或污染環境之廢棄物。（二）
    一般事業廢棄物：由事業所產生有害事業廢棄物以外之廢棄
    物，廢棄物清理法第2條第2項定有明文。
　⒉而工程施工建造、建築拆除、裝修工程及整地刨除所產生之
    事業廢棄物，固屬內政部於102年6月17日修正公布之「營建
    事業廢棄物再利用種類及管理方式」編號7所規定之「營建
    混合物」；然依其規定，須經具備法定資格（編號7第3點）
    及具廢棄物分類設備或能力之再利用機構，將產生之營建事
    業廢棄物加以分類（編號7第4點），經分類作業後，屬營建
    剩餘土石方部分依「營建剩餘土石方處理方案」處理；屬內
    政部公告之一般事業廢棄物再利用種類部分，依公告之管理
    方式辦理；至其他非屬營建剩餘土石方，亦非屬公告可再利
    用部分，應依廢棄物清理法規定清除處理或再利用，送往合
    法掩埋場、焚化廠、合法廢棄物代處理機構或再利用事業機
    構（編號7第5點）。亦即，僅在分類後，依相關規定處理可
    作為資源利用者，始非屬於廢棄物，倘若未經分類，即非屬
    「營建剩餘土石方」或「一般事業廢棄物再利用種類」，自
    仍應依廢棄物清理法之規定清除、處理或再利用（最高法院
    106年度台上字第3834號判決參照）。申言之，營建混合物
    僅在經具備法定資格及廢棄物分類設備或能力之再利用機構
    分類後，可作為資源利用者，始非屬於廢棄物，倘若未經分
    類，即非屬「營建剩餘土石方」或「一般事業廢棄物再利用
    種類」，仍應依廢棄物清理法取得相關許可文件後，始得從
    事上開事業廢棄物之清理。
　⒊經查，被告自承本案土地上之廢木材，來源為工地或拆房子
    時別人不要之物，其向對方要來搭雞寮用等情，業據被告於
    警詢及偵訊供陳明確（詳見偵字卷第12頁、第49頁），而被
    告在本案土地堆置之廢棄物，為含有合板、塑膠合板及鐵釘
    等廢棄物，屬未經分類之廢木材混合物，有現場照片在卷可
    憑，顯然已失去再利用經濟利益，又前開廢木材混合物顯屬
    營建過程所產生之目的外產物混和物，且係營造業之事業活
    動產生非屬其員工生活產生之廢棄物，揆諸上揭說明，被告
    所堆置之廢木材混合物尚無符合「有害事業廢棄物認定標準
    」之情形，非屬有害事業廢棄物，且顯非營建剩餘而可回收
    作為資源利用之土石方，應屬一般事業廢棄物，而非資源回
    收物，洵堪認定。
  ㈢被告提供自己土地堆置廢棄物之行為，構成廢棄物清理法第4
    6條第3款之罪：
  ⒈按從事廢棄物清除、處理業務者，應向直轄市、縣（市）主
    管機關或中央主管機關委託之機關申請核發公民營廢棄物清
    除處理機構許可文件後，始得受託清除、處理廢棄物業務，
    廢棄物清理法第41條第1項定有明文；次按廢棄物清理法所
    定「一般廢棄物」或「事業廢棄物」，皆設有准許再利用之
    規定（第12條第1項、第39條第1項）；尤其事業廢棄物之清
    理，必須具有一定之設備和專業能力，爰授權行政院環保署
    會同該目的事業之中央主管機關訂定各種管理辦法（第28條
    第2項以下）。是縱屬可以再利用之物質，仍有諸如第39條
    第1項、第2項等種種規範限制，非可任意處置。依廢棄物清
    理法第39條第1項、第2項之規定，可為再利用之事業廢棄物
    ，其廢棄物種類、數量、許可、許可期限、廢止、紀錄、申
    報及其他應遵行事項，仍應符合主管機關依授權所頒訂之管
    理辦法，始不受第28條、第41條有關應經許可始得為事業廢
    棄物相關行為限制之規範。
　⒉查被告於偵訊時亦坦認其未領有處理廢棄物之執照等節（詳
    見偵字卷第50頁），是被告既未領有主管機關核發之公民營
    廢棄物清除處理許可文件，亦非屬具備廢棄物分類設備或能
    力之再利用機構，被告在本案土地上，堆置前述由廢木材混
    合物所構成之一般事業廢棄物，自有廢棄物清理法第46條處
    罰規定之適用。
　⒊再按廢棄物清理法第46條第3款之罪所稱「未經主管機關許可
    ，提供土地回填、堆置廢棄物」，依其文義以觀，固係以提
    供土地者為處罰對象，然該條款所欲規範者應在於未經主管
    機關許可，提供土地、回填堆置廢棄物之行為，而非側重於
    土地為何人所有、是否有權使用，亦不問提供土地係供自己
    或他人堆置廢棄物。是凡以自己所有之土地，或有權使用（
    如借用、租用等）、無權占用之他人土地，以供自己或他人
    堆置廢棄物之行為，均有上開條款之適用，非謂該條款僅規
    定處罰提供自己之土地供他人堆置廢棄物而言，否則任意提
    供非屬自己或無權使用之土地供自己或他人堆置廢棄物，造
    成污染，卻無法處罰，顯失衡平，當非該法為改善環境衛生
    ，維護國民健康之立法目的（最高法院94年度台上字第5174
    號、95年度台上字第3325號、107年度台上字第66號判決意
    旨參照）。又廢棄物清理法第46條第3款所定之「堆置」行
    為，不以有永久棄置之意思為必要，僅須有堆置之行為已足
    。蓋行為人如有永久棄置廢棄物之意思，要屬「事業廢棄物
    貯存清除處理方法及設施標準」所稱之「最終處置」（最高
    法院100年度台上字第4263號、101年度台上字第3547號判決
    意旨參照）。
　⒋經查，被告未經主管機關許可，恣意提供自己所有之本案土
    地堆置上述一般事業廢棄物，造成環境污染，依前揭說明，
    已該當廢棄物清理法第46條第3款之構成要件無訛。
　⒌另外，從事廢棄物清除、處理業務者，應向直轄市、縣（市
    ）主管機關或中央主管機關委託之機關申請核發公民營廢棄
    物清除處理機構許可文件後，始得受託清除、處理廢棄物業
    務，為廢棄物清理法第41條第1項前段定有明文。又按廢棄
    物清理法第46條第4款之未領有許可文件清理廢棄物罪，其
    犯罪主體，不以廢棄物清理業者為限，只要未依第41條第1
    項規定領有廢棄物清除、處理許可文件，而從事貯存、清除
    、處理廢棄物，即為該當（最高法院109年度台上大字第333
    8號裁定意旨參照）。申言之，廢棄物清理法第46條第4款前
    段之非法清理廢棄物罪，係以未依同法第41條第1項規定領
    有廢棄物清除、處理許可文件，從事廢棄物貯存、清除、處
    理為其構成要件。其犯罪主體，不以經許可之公、民營廢棄
    物清理機構，或專門執行此項業務者為限，亦即，自然人未
    依同法第41條第1項規定領有廢棄物清除、處理許可文件，
    從事廢棄物清除、處理者，均包括在內（最高法院95年度台
    上字第2630號、96年度台上字第6443號、107年度台上字第3
    13號判決意旨參照）。至於未經主管機關許可，提供土地回
    填、堆置廢棄物者，則為同條第3款所規定應課以刑事處罰
    之行為，其犯罪主體則為提供土地者，且不以土地所有權人
    為必要，祗要有事實上之提供行為即為已足。查被告自100
    年間某日起至109年11月1日為警查獲時止，提供自己土地堆
    置上述一般事業廢棄物等情，則被告所為應係未經主管機關
    許可，而犯廢棄物清理法第46條第3款之未經主管機關許可
    提供土地堆置廢棄物罪，應無論以同法第46條第4款之罪之
    餘地，附此敘明。
　㈣被告固辯以伊認為伊所棄置的不是廢棄物，而是可以用來搭
    雞寮用的木板云云，惟查：
　⒈本法所稱廢棄物，指下列能以搬動方式移動之固態或液態物
    質或物品：一、被拋棄者。二、減失原效用、被放棄原效用
    、不具效用或效用不明者。三、於營建、製造、加工、修理
    、販賣、使用過程所產生目的以外之產物。四、製程產出物
    不具可行之利用技術或不具市場經濟價值者。五、其他經中
    央主管機關公告者，廢棄物清理法第2條第1項定有明文。
  ⒉凡能以搬動方式移動之固態或液態物質或物品，其被拋棄者
    ，或減失原效用、被放棄原效用、不具效用或效用不明者，
    或於營建過程中所產生目的以外之產物，皆係廢棄物清理法
    所稱之廢棄物。其中由事業活動所產生非屬其員工生活產生
    之非有害事業廢棄物，稱為一般事業廢棄物。且事業產出物
    ，經中央主管機關認定已失市場經濟價值，且有棄置或污染
    環境、危害人體健康之虞，或違法貯存或利用，有棄置或污
    染環境之虞，或再利用產品未依廢棄物清理法規定使用，有
    棄置或污染環境之虞者，不論其原有性質為何，皆為廢棄物
    。廢棄物清理法之立法理由並揭示「廢棄物」與「資源」位
    處物質或物品之不同生命週期，經過適當手段，廢棄物可變
    成資源，而若錯置、錯用，資源也應視為廢棄物之規範意旨
    。由此可知，廢棄物清理法所稱「廢棄物」係採相對性之定
    義，與標的物質或物品本身於自然狀態下之屬性，並無必然
    關係，尚應配合處置手段、效用、利用技術、市場經濟價值
    等因素綜觀而定，甚且須考量有無污染環境之虞等因素，在
    個案中予以判斷。
　⒊經查，被告雖辯稱其所堆置之廢木材均是可搭設雞寮之回收
    物品，不屬於廢棄物云云。然查，被告所堆置廢木材混合物
    ，夾雜合板、塑膠合板及鐵釘等物品，處置前開廢木材混合
    物過程中，稍有不甚極有可能受傷，可見前開廢木材混合物
    係已遭廢棄而不具有效用之物品，應無疑義，自屬廢物清理
    法規定之廢棄物，業經本院認定如前。再者，桃園市政府環
    保局前往本案土地勘查時，可見被告所堆置之廢木材混合物
    ，種類繁雜，且隨意堆置在地上，未經分類等情，亦有現場
    照片可資佐證(詳見偵字卷第23至25頁)，殊難想像上開未經
    分類內含可能傷及人體之鐵釘所組成廢木材混合物，可供被
    告搭設雞寮使用，被告所辯實與常情有違，而難以遽信。
　⒋況且，廢棄物依廢棄物清理法之規定，固然可以清除、貯存
    或處理，其中處理即包含回收再利用之情形，然按廢棄物清
    理法第39條第1項規定：「事業廢棄物之再利用，應依中央
    目的事業主管機關規定辦理，不受第二十八條、第四十一條
    之限制。」，又依同法第52條之規定，貯存、清除、處理或
    再利用一般事業廢棄物，違反第39條第1項規定者，係處以
    行政罰鍰。現行廢棄物清理法關於事業廢棄物之再利用，已
    授權中央目的事業主管機關制定管理辦法管理之，不受同法
    第41條（即應向主管機關或中央主管機關委託之機關申請核
    發公民營廢棄物清除處理機構許可文件）之限制，固屬無訛
    ；但如非屬事業廢棄物之再利用行為，而係未經主管機關許
    可，提供土地回填、堆置廢棄物，或未依同法第41條第1項
    規定領有廢棄物清除、處理許可文件，而從事廢棄物貯存、
    清除、處理，或未依廢棄物清除、處理許可文件內容貯存、
    清除、處理廢棄物者，則與上引事業廢棄物再利用之規定並
    不相侔，自仍有同法第46條第3款處罰規定之適用。查被告
    自承未領有廢棄物處理之執照，自無將事業廢棄物再利用之
    許可乙節，已如前述，則被告未經主管機關許可，堆置縱為
    可回收再利用之事業廢棄物，亦無上述有關事業廢棄物再利
    用規定之適用，故被告認其所堆置之廢木材混合物，為可回
    收之物品即非廢棄物，與法律之規定有所違背，被告所辯並
    無道理，顯非可採。
  ㈤被告另辯以伊不知道那些木材是廢棄物，伊沒有想犯廢棄物
    清理法之罪云云，惟查：
  ⒈按被告之前科紀錄等品格證據如與犯罪事實全然無關者，為
    避免影響職業法官認定事實之心證，該等證據應不得先於犯
    罪事實之證據而為調查，此乃刑事訴訟法第288 條增訂第4 
    項規定之所由設。基於習性推論禁止之法則，除非被告主動
    提出以為抗辯，自亦不容許由檢察官提出被告之品格證據資
    為證明犯罪事實之方法，俾免導致錯誤之結論或不公正之偏
    頗效應。惟被告之品格證據，倘與其犯罪事實具有關聯性，
    參諸外國立法例（美國聯邦證據法第404條（b））及實務（
    日本東京高等裁判所2011年3月29日岡本一義放火案件判決
    ），則可容許檢察官提出供為證明被告犯罪之動機、機會、
    意圖、預備、計畫、認識、同一性、無錯誤或意外等事項之
    用；例如被訴縱火之被告，其先前作案之手法有其特殊性，
    與本案雷同，檢察官雖不可提出被告以前所犯放火事證以證
    明其品格不良而推論犯罪，但可容許提出作為係同一人犯案
    之佐證；又如被告抗辯不知其持有物係毒品甲基安非他命，
    檢察官得提出被告曾因施用甲基安非他命毒品被判刑之紀錄
    ，以證明被告對毒品有所認識。此等證據因攸關待證事實之
    認定，即屬於犯罪事實調查證據之範疇，依我國刑事訴訟現
    制採行所謂改良式當事人進行主義，其由檢察官提出者固不
    論矣，如屬審判中案內已存在之資料，祇須由法院依法定之
    證據方法踐行調查證據程序，使當事人、辯護人等有陳述意
    見之機會，即非不得作為判斷之依據（最高法院100年度台
    上字第2806號判決意旨參照）。
　⒉衡以被告自93年間起，因未領有主管機關許可執照，即載運
    一般事業廢棄物隨意傾倒，而涉嫌違反廢棄物清理法等案件
    ，分別經臺灣新竹地方法院以93年度訴字第347號判決判處
    有期徒刑6月，②本院以96年度訴字第1255號判決判處有期徒
    刑8月，被告不服上訴後，經臺灣高等法院以96年度上訴字
    第4801號判決駁回上訴，③本院以95年度訴字第2098號判決
    判處有期徒刑1年2月，減為有期徒刑7月，被告不服上訴後
    ，經臺灣高等法院以97年度上訴字第1750號判決駁回上訴，
    而上開②、③案件經臺灣高等法院以97年度聲字第2543號判決
    定應執行有期徒刑1年1月，被告於97年9月4日入監執行，嗣
    於98年9月22日縮短刑期執行完畢等情，有臺灣高等法院被
    告前案紀錄表、前開判決在卷可稽（詳見本院訴字卷第55至
    57頁、第59至67頁、第69至86頁、第87至93頁、第95至113
    頁、第153至161頁），前開判決復經本院於審理程序中踐行
    調查證據程序，使被告及檢察官表示意見，自得作為本院判
    斷之依據。準此，被告就一般事業廢棄物未經事先處理，縱
    含回收物於其中，亦不得隨意處理或提供土地堆置等節，經
    上開法院論罪科刑且入監執行完畢後，應屬知之甚稔。是被
    告主觀上其所堆置之廢木材混合物，係屬一般事業廢棄物乙
    情，自難諉為不知，被告具有違反廢棄物清理法第46條第3
    款之故意甚明。被告所辯其該等廢木材混合物為廢棄物清理
    法所規範之廢棄物云云，自非可採。
　㈥綜上所述，本件事證已臻明確，被告之犯行洵堪認定，被告
    所辯不足採信，應予依法論科。　　　　
二、論罪科刑：
  ㈠按犯罪之行為，有一經著手，即已完成者，例如學理上所稱
    之即成犯；亦有著手之後，尚待發生結果，為不同之評價者
    ，例如加重結果犯、結果犯；而犯罪之實行，學理上有接續
    犯、繼續犯、集合犯、吸收犯、結合犯、想像競合犯等分類
    ，實質上一罪、裁判上一罪因均僅給予一罪之刑罰評價，故
    其行為之時間認定，當自著手之初，持續至行為終了，並延
    伸至結果發生為止，倘上揭犯罪時間適逢法律修正，跨越新
    、舊法，而其中部分作為，或結果發生，已在新法施行之後
    ，應即適用新規定，不生依刑法第2條比較新、舊法而為有
    利適用之問題（最高法院100年度台上字第5119號判決要旨
    參照）。經查，廢棄物清理法第46條規定已於106年1月18日
    修正公布，並自同年1月20日施行，法定刑由「處一年以上
    五年以下有期徒刑，得併科新臺幣三百萬元以下罰金」，修
    正為「處一年以上五年以下有期徒刑，得併科新臺幣一千五
    百萬元以下罰金」，而本案被告為前揭犯行之行為時間則係
    自100年間某日起至109年11月日為警查獲時止，跨越廢棄物
    清理法於106年1月18日修正施行前、後，惟被告本案犯行應
    論以集合犯之實質上一罪（詳如後述），揆諸上揭說明，應
    逕行適用新法，而無新舊法比較之問題，合先敘明。
　㈡被告未經主管機關許可，提供其所有之土地，違法堆置上述
    廢棄物，所為係犯廢棄物清理法第46條第3款未經主管機關
    許可，提供土地堆置廢棄物罪。
  ㈢檢察官起訴被告為本件堆置上揭一般事業廢棄物之犯罪時間
    ，係自107年起至109年11月1日止，惟被告於109年11月2日
    警詢時供稱：本案土地上之廢木材，約2年前堆放，木材來
    源為伊工作幫人家拆房子人家不要的，伊向對方要來搭雞寮
    用等語（詳見偵字卷第12頁）；另被告於110年10月19日檢
    察官訊問時陳稱：伊有在本案土地上堆置廢木材，廢木材已
    經放4、5年了，木材來源是從一些工地或拆房子運回來想架
    設雞寮用等語（詳見偵字卷第49頁），可見就何時開始堆置
    上揭一般事業廢棄物之確切時點，被告前後所供並不一致，
    勾稽被告警詢及偵訊所稱堆置一般事業廢棄物之時間，亦與
    檢察官認定之犯罪時間不同。又被告自承係自100年左右開
    始堆置上揭廢木材混合物等情，業據被告於本院準備程序中
    供明（詳見本院訴字卷第51頁），是被告為本件一般事業廢
    棄物堆置之起始時間，應以被告在本院準備程序中明確陳述
    之100年間某日起為斷，公訴意旨就此容有誤會，惟此部分
    犯罪事實擴張，本院自得併予審理，附此敘明。
　㈣按刑事法若干犯罪行為態樣，本質上原具有反覆、延續實行
    之特徵，立法者以此種本質上具有複數行為，反覆實行之犯
    罪，認為有包括一罪之性質，因而將此種犯罪特別歸類，規
    定為一個獨立之犯罪類型，例如營業犯、收集犯、職業犯或
    以之為業務…等。則行為人基於概括之犯意，在密切接近之
    一定時、地持續實行之複次行為，倘依社會通念，於客觀上
    認為符合一個反覆、延續性之行為觀念，於刑法評價上，合
    為一行為予以評價較為合理者，即應僅成立一罪。同法第46
    條第3款之非法提供土地回填、堆置廢棄物及同法第46條第4
    款後段之未依廢棄物清理許可文件內容清理者，亦均屬非法
    清除廢棄物之範疇，本質上同具有反覆多次實行之特性，亦
    屬集合犯（最高法院102年度台上字第413號、103年度台上
    字第261號、107年度台上字第4808號判決意旨參照）。查被
    告基於單一犯罪決意，自100年間某日起至109年11月1日止
    ，反覆提供本案土地堆置廢棄物行為，係在密切接近之一定
    時間及空間內，利用同一機會反覆為之，顯係基於概括犯意
    ，反覆從事廢棄物堆置之行為，於刑法評價上應認係包括一
    罪之集合犯，而論以一罪。
　㈤按刑法第59條之酌量減輕其刑，必於犯罪另有特殊之原因與
    環境等，在客觀上足以引起一般同情，認為即予宣告法定低
    度刑期尤嫌過重者，始有其適用。查被告固主張其所堆置者
    ，並非廢棄物，而係可用以搭設雞寮之木材，可見被告犯後
    飾詞否認犯行，犯後態度難謂良好，顯無悔意，綜觀被告犯
    罪之具體情狀及行為背景，與所犯廢棄物清理法第46條第3
    款未經許可提供土地回填廢棄物罪法定刑相衡，難認有何情
    輕法重，客觀上足以引起社會一般人同情而顯可憫恕，宣告
    法定最低刑度猶嫌過重之情事。且本案土地復因被告堆置一
    般事業廢棄物之舉，而慘遭祝融，有桃園市政府環境保護局
    環境稽查工作紀錄表在卷可查，顯見被告對於其所造成之環
    境污染置之不理，更釀成其他災害，對於環境所造成之影響
    非微。衡以廢棄物清理法為有效清除、處理廢棄物，改善環
    境衛生，維護國民健康，向來對非法清理廢棄物等犯行均課
    予較重處罰，此應屬眾所周知，而被告前既曾有相同罪質之
    非法清理廢棄物犯行紀錄，對此更無不知之理，詎竟無視法
    律之嚴厲禁制，仍再為本件犯行，且因非法堆置之一般事業
    廢棄物數量非微，對環境衛生及國民健康所生危害自屬非輕
    ，以其所犯情節而論，難認惡性非重，自應嚴厲規範，實無
    另有特殊之原因或堅強事由，而在客觀上足以引起一般同情
    之處。據此，被告犯罪情節並非輕微，亦未見有何特殊原因
    與環境，足以引起一般同情而堪憫恕，且廢棄物清理法第46
    條第3款最輕本刑僅1年以上有期徒刑，以本條規定之犯罪本
    質與對法益之侵害程度，難認被告有依刑法第59條規定減輕
    其刑之必要，附此敘明。
　㈥爰以行為人之責任為基礎，審酌被告無視於環境保護對社會
    大眾健康、自然生態環境之重要，竟提供土地堆置一般事業
    廢棄物，影響環境衛生、土地之利用，且廢棄物之清理攸關
    國土環境之維持，一旦清理不慎，所造成之危害常不可逆，
    或需高昂代價始能回復，復參酌本案堆置於本案土地之廢棄
    木材數量、範圍，對環境之安全與衛生足生相當危害，並妨
    害主管機關對於廢棄物之監督管理，所為實屬不該，復參以
    被告犯後否認犯行，犯後態度難謂良好，兼衡被告於警詢時
    自述為高職畢業之智識程度、職業為工、家庭生活經濟狀況
    勉持之生活狀況，暨被告曾因違反廢棄物清理法案件，經法
    院論罪科刑並執行完畢，有臺灣高等法院被告前案紀錄表在
    卷可按，顯見被告素行不佳、被告之犯罪動機、目的、手段
    及檢察官認被告對刑罰反應力薄弱，未記取教訓而請求量處
    適當刑度之意見(詳見本院訴字卷第171頁)等一切情狀，分
    別量處如主文所示之刑。
據上論斷，應依刑事訴訟法第299條第1項前段，廢棄物清理法第
46條第3款，刑法第11條，判決如主文。
本案經檢察官許振榕提起公訴，檢察官林欣怡到庭執行職務。
中　　華　　民　　國　　111 　年　　10　　月　　21　　日
                  刑事第十七庭審判長法  官  張明道
                                    法  官  蕭淳尹
                                    法  官  李思緯
以上正本證明與原本無異。
如不服本判決應於收受判決後20日內向本院提出上訴書狀，並應
敘述具體理由。其未敘述上訴理由者，應於上訴期間屆滿後20日
內向本院補提理由書(均須按他造當事人之人數附繕本)「切勿逕
送上級法院」。 
      　　　　　　　　　　　　　　　書記官　廖宜政
中　　華　　民　　國　　111 　年　　10　　月　　21　　日
附錄本案論罪科刑法條全文：
廢棄物清理法第46條
有下列情形之一者，處1年以上5年以下有期徒刑，得併科新臺幣
1千5百萬元以下罰金：
一、任意棄置有害事業廢棄物。
二、事業負責人或相關人員未依本法規定之方式貯存、清除、處
    理或再利用廢棄物，致污染環境。
三、未經主管機關許可，提供土地回填、堆置廢棄物。
四、未依第41條第1項規定領有廢棄物清除、處理許可文件，從
    事廢棄物貯存、清除、處理，或未依廢棄物清除、處理許可
    文件內容貯存、清除、處理廢棄物。
五、執行機關之人員委託未取得許可文件之業者，清除、處理一
    般廢棄物者；或明知受託人非法清除、處理而仍委託。
六、公民營廢棄物處理機構負責人或相關人員、或執行機關之人
    員未處理廢棄物，開具虛偽證明。